臺灣彰化地方法院刑事判決
111年度原訴字第11號
                                     111年度訴字第562號
公  訴  人  臺灣彰化地方檢察署檢察官 
被      告  陳世銘  




            葉家泓  



            巴上拔都



指定辯護人  本院公設辯護人陳志忠
被      告  張哲銘  



上列被告等因違反廢棄物清理法案件，經檢察官提起公訴（110
年度偵字第12043號）及追加起訴(111年度偵字第5597號)，被告
於本院準備程序中，就被訴事實為有罪之陳述，經合議庭裁定改
由受命法官獨任進行簡式審判程序，本院合併判決如下：
    主          文
陳世銘共同犯廢棄物清理法第四十六條第四款前段之非法清理廢
棄物罪，處有期徒刑貳年。未扣案之犯罪所得新臺幣伍仟元沒收
，於全部或一部不能沒收或不宜執行沒收時，追徵其價額。
葉家泓共同犯廢棄物清理法第四十六條第四款前段之非法清理廢
棄物罪，處有期徒刑貳年。未扣案之犯罪所得新臺幣壹萬元沒收
，於全部或一部不能沒收或不宜執行沒收時，追徵其價額。
巴上拔都共同犯廢棄物清理法第四十六條第四款前段之非法清理
廢棄物罪，處有期徒刑壹年壹月。未扣案之犯罪所得新臺幣伍仟
元沒收，於全部或一部不能沒收或不宜執行沒收時，追徵其價額
。
張哲銘共同犯廢棄物清理法第四十六條第四款前段之非法清理廢
棄物罪，處有期徒刑壹年壹月。未扣案之犯罪所得新臺幣伍仟元
沒收，於全部或一部不能沒收或不宜執行沒收時，追徵其價額。
    犯罪事實及理由
一、本件係經被告陳世銘、葉家泓、巴上拔都及張哲銘於準備程
    序進行中就被訴事實為有罪之陳述，而經本院合議庭裁定以
    簡式審判程序審理，則依刑事訴訟法第273條之2、同法第15
    9條第2項之規定，不適用傳聞法則有關限制證據能力之相關
    規定；並得依同法第310條之2準用同法第454條之規定製作
    略式判決書，僅需記載犯罪事實、證據名稱及應適用之法條
    ，並得以簡略方式為之，合先敘明。
二、犯罪事實：陳世銘、葉家泓明知彰化縣○○市○巷段○○○0號之
    烏溪堤防河川區域土地（下稱上開土地）為中華民國所有，
    現由經濟部水利署第三河川局（下稱第三河川局）管領，未
    經主管機關許可且無合法權源，不得提供土地堆置廢棄物。
    詎其等為牟不法利益，竟共同基於非法提供土地堆置廢棄物
    之犯意聯絡，先由陳世銘事先帶領葉家泓前往上開土地查看
    ，並告知葉家泓該處即為傾倒地點，作為其等所聯繫到場之
    曳引車傾倒廢棄物之用。嗣陳世銘、葉家泓、巴上拔都、張
    哲銘均明知從事廢棄物清除、處理業務者，應向直轄市、縣
    （市）主管機關或中央主管機關委託之機關申請核發公民營
    廢棄物清除處理機構許可文件後，始得為清除、處理廢棄物業
    務，且其等均未領有廢棄物清除、處理許可文件，竟由陳世銘
    於民國110年7月25日凌晨某時許，以一車新臺幣（下同）5,0
    00元之載運費用，聯繫巴上拔都所駕駛車牌號碼000-0000號
    之曳引車（附掛車牌號碼000-0000號子車）、張哲銘所駕駛
    車牌號碼000-000號曳引車（附掛車牌號碼00-00號子車），
    前往臺中市大雅區上楓國小後方某處空地後，即由巴上拔都
    裝載廢木材、合漆木板、廢塑膠籃、廢塑膠桶、塑膠水管、
    混凝土塊、碎磚、碎磁磚、鋼筋等廢棄物1車次，張哲銘亦
    裝載碎瓦片、碎泡棉、保麗龍等土木或建築廢棄物混合物1
    車次，接著陳世銘聯繫巴上拔都、張哲銘先行抵達省道台74
    線快速道路之快官交流道後，巴上拔都、張哲銘再以無線電
    與駕駛車牌號碼00-0000號自用小客車之葉家泓聯繫，待葉
    家泓於同日凌晨2時30分許駕車與巴上拔都、張哲銘會合後
    ，旋即引導2人所駕駛之曳引車至上開土地傾倒各1車次，其
    後陳世銘、葉家泓、巴上拔都及張哲銘因而各分得報酬5,00
    0元、10,000元、5000元及5000元。
三、前項犯罪事實，有下列證據可資為佐：
  ㈠被告陳世銘、葉家泓、巴上拔都及張哲銘於本院準備程序及
    審理時之自白。
　㈡證人李昱慧、林秉蒼、第三河川局駐衛警吳振銓於警詢中之
    證述。
　㈢彰化縣環境保護局環境稽查工作紀錄、監視器錄影翻拍照片
    。
　㈣現場查證照片、空照圖、經濟部水利署第三河川局110年7月2
    9日水三管字第11002100150號函檢附會勘紀錄表。
　㈤車輛來回路線圖、車輛詳細資料表、經濟部商工登記公示資
    料查詢服務、宏溢貨運有限公司110年8月12日溢字第110080
    01號函檢附汽車貨運業接受自備車輛靠行服務契約書影本。
　㈥彰化縣環境保護局110年11月10日彰環廢字第1100068583號函
    檢附彰化縣環境保護局廢管科圖片檔資料、經濟部水利署第
    三河川局111年3月29日水三管字第11153019630號函。
四、論罪科刑部分：
　㈠核被告陳世銘、葉家泓所為，均係犯廢棄物清理法第46條第3
    款之未經主管機關許可提供土地堆置廢棄物罪、同法第46條
    第4款前段之非法清理廢棄物罪；被告巴上拔都、張哲銘所
    為，均係犯廢棄物清理法第46條第4款前段之非法清理廢棄
    物罪。被告陳世銘、葉家泓上開犯行係以上開土地作為非法
    貯存、清除廢棄物之犯罪地點，而同時非法提供本件土地供
    堆置廢棄物，即係以一行為同時觸犯廢棄物清理法第46條第
    3、4款之罪，為想像競合犯，均應依刑法第55條規定，從一
    情節較重之非法清理廢棄物罪處斷。
  ㈡被告陳世銘、葉家泓、巴上拔都及張哲銘就非法清除廢棄物
    之犯行，各有犯意之聯絡及行為之分擔，均為共同正犯。
　㈢爰以行為人之責任為基礎，審酌被告陳世銘、葉家泓非法提
    供土地供他人堆置廢棄物；被告巴上拔都、張哲銘非法傾倒
    廢棄物，破壞自然環境，有害土地利用，漠視環境保護之重
    要性，且迄今均未將堆置本案之廢棄物清除完畢，所為實屬
    不該，且被告陳世銘、巴上拔都及張哲銘均未能依約於111
    年7月28日前清除廢棄物，此有本院準備程序筆錄及電話洽
    辦公務紀錄單在卷可佐（見本院111原訴11號卷第87頁、141
    頁、本院111訴562號卷第116頁），犯後態度非佳，且被告
    陳世銘、巴上拔都均有違反廢棄物清理法之紀錄，是再犯本
    案實不宜寬貸。惟念及其等犯後均坦承犯行，兼衡被告陳世
    銘自陳國中畢業、已婚有小孩，目前從事土方相關行業；被
    告葉家泓自陳國中畢業，離婚有小孩，小孩給前妻帶，之前
    從事汽車美容；被告巴上拔都自陳高職畢業，已婚無小孩，
    家裡沒有其他要撫養的人；被告張哲銘自陳高中畢業，已婚
    無小孩，要扶養父母，目前從事運輸業等生活情狀，分別量
    處如主文所示之刑。
五、沒收部分：
　　按犯罪所得，屬於犯罪行為人者，沒收之，於全部或一部不
    能沒收或不宜執行沒收時，追徵其價額。刑法第38條之1第1
    項、第3項定有明文。查被告陳世銘於本院審理時陳稱：巴
    上拔都及張哲銘處理完後，葉家泓有拿了5,000元給我太太
    ，我太太回家有交給我等語（見本院111年度訴字第562號卷
    第130頁)；又被告葉家泓、巴上拔都、張哲銘清理本案廢棄
    物後分別獲得10,000元、5,000元及5,000元之報酬乙節，業
    據被告葉家泓、巴上拔都、張哲銘於本院審理中自承明確。
    (見本院111年度原訴字第11號卷第105、107頁)，是被告4人
    上開犯罪所得，均應依刑法第38條之1第1項、第3項，分別
    於被告陳世銘、葉家泓、巴上拔都及張哲銘主文項下宣告沒
    收，於全部或一部不能沒收或不宜執行沒收時，追徵其價額
    。
六、據上論斷，應依刑事訴訟法第273條之1第1項、第299條第1
    項前段、第310條之2、第454條第1項，判決如主文。
本案經檢察官蔡勝浩提起公訴，檢察官何金陞到庭執行職務。
中　　華　　民　　國　　111 　年　　8 　　月　　2 　　日
                  刑事第八庭    法      官  林于捷
以上正本證明與原本無異。
如不服本判決應於收受判決後20日內向本院提出上訴書狀，並應
敘述具體理由。其未敘述上訴理由者，應於上訴期間屆滿後20日
內向本院補提理由書( 均須按他造當事人之人數附繕本) 「切勿
逕送上級法院」。
告訴人或被害人對於判決如有不服具備理由請求檢察官上訴者，
其上訴期間之計算係以檢察官收受判決正本之日期為準。
中　　華　　民　　國　　111 　年　　8 　　月　　2 　　日
                                書  記  官  林佩萱
附錄本案論罪科刑法條：
廢棄物清理法第46條
有下列情形之一者，處1年以上5年以下有期徒刑，得併科新臺幣
1千5百萬元以下罰金：
一、任意棄置有害事業廢棄物。
二、事業負責人或相關人員未依本法規定之方式貯存、清除、處
    理或再利用廢棄物，致污染環境。
三、未經主管機關許可，提供土地回填、堆置廢棄物。
四、未依第41條第1項規定領有廢棄物清除、處理許可文件，從
    事廢棄物貯存、清除、處理，或未依廢棄物清除、處理許可
    文件內容貯存、清除、處理廢棄物。
五、執行機關之人員委託未取得許可文件之業者，清除、處理一
    般廢棄物者；或明知受託人非法清除、處理而仍委託。
六、公民營廢棄物處理機構負責人或相關人員、或執行機關之人
    員未處理廢棄物，開具虛偽證明。